# List of preterite-present verbs

**witan** (to know):

|            | Present | Preterite |
| ---------- | ------- | --------- |
| Infinitive | witan   | wistan    |
| Participle | witend  | wistud?   |
| Imperative | wait    |           |
| 1st. sg.   | wait    | wistu     |
| 2nd. sg.   | waits   | wistes    |
| 3rd. sg.   | wait    | wiste     |
| 1st. pl.   | witem   | wistem    |
| 2nd. pl.   | witej   | wistej    |
| 3rd. pl.   | witen   | wisten    |

**dugan** (to fit, to work out):

|            | Present | Preterite |
| ---------- | ------- | --------- |
| Infinitive | dugan   | duhtan    |
| Participle | dugend  | duhtud    |
| Imperative |         |           |
| 1st. sg.   | daug    | duhtu     |
| 2nd. sg.   | daugs   | duhtes    |
| 3rd. sg.   | daug    | duhte     |
| 1st. pl.   | dugem   | duhtem    |
| 2nd. pl.   | dugej   | duhtej    |
| 3rd. pl.   | dugen   | duhten    |

**konnan** (to know):

|            | Present | Preterite |
| ---------- | ------- | --------- |
| Infinitive | konnan  | kondan    |
| Participle | konnend | kondud    |
| Imperative | kann    |           |
| 1st. sg.   | kann    | kondu     |
| 2nd. sg.   | kanns   | kondes    |
| 3rd. sg.   | kann    | konde     |
| 1st. pl.   | konnem  | kondem    |
| 2nd. pl.   | konnej  | kondej    |
| 3rd. pl.   | konnen  | konden    |

**onnan** (to like):

|            | Present | Preterite |
| ---------- | ------- | --------- |
| Infinitive | onnan   | ondan     |
| Participle | unnend  | ondud?    |
| Imperative | ann     |           |
| 1st. sg.   | anns    | ondu      |
| 2nd. sg.   | ann     | ondes     |
| 3rd. sg.   | ann     | onde      |
| 1st. pl.   | onnem   | ondem     |
| 2nd. pl.   | onnej   | ondej     |
| 3rd. pl.   | onnen   | onden     |

**dorran** (to dare):

|            | Present | Preterite |
| ---------- | ------- | --------- |
| Infinitive | dorran  | dordan    |
| Participle |         |           |
| Imperative | darr    |           |
| 1st. sg.   | darr    | dordu     |
| 2nd. sg.   | darrs   | dordes    |
| 3rd. sg.   | darr    | dorde     |
| 1st. pl.   | dorrem  | dordem    |
| 2nd. pl.   | dorrej  | dordej    |
| 3rd. pl.   | dorren  | dorden    |

**þorvan** (to need):

|            | Present | Preterite |
| ---------- | ------- | --------- |
| Infinitive | þorvan  | þorvdan   |
| Participle | þorvend | þorvud    |
| Imperative |         |           |
| 1st. sg.   | þarv    | þorvdu    |
| 2nd. sg.   | þarvs   | þorvdes   |
| 3rd. sg.   | þarv    | þorvde    |
| 1st. pl.   | þorvem  | þorvdem   |
| 2nd. pl.   | þorvej  | þorvdej   |
| 3rd. pl.   | þorven  | þorvden   |

**skulan** (for verbal periphrases; in the present conjugation, indicates future
tense; in the preterite conjugation, indicates conditional or subjunctive mood):

|            | Present | Preterite |
| ---------- | ------- | --------- |
| Infinitive | skolan  | skoldan   |
| Participle |         |           |
| Imperative |         |           |
| 1st. sg.   | skal    | skoldu    |
| 2nd. sg.   | skals   | skoldes   |
| 3rd. sg.   | skal    | skolde    |
| 1st. pl.   | skolem  | skoldem   |
| 2nd. pl.   | skolej  | skoldej   |
| 3rd. pl.   | skolen  | skolden   |

**motan** (to have to, must):

|            | Present | Preterite |
| ---------- | ------- | --------- |
| Infinitive | motan   | mostan    |
| Participle | mótend  | most      |
| Imperative |         |           |
| 1st. sg.   | mót     | mostu     |
| 2nd. sg.   | móts    | mostes    |
| 3rd. sg.   | mót     | moste     |
| 1st. pl.   | motem   | mostem    |
| 2nd. pl.   | motej   | mostej    |
| 3rd. pl.   | moten   | mosten    |

**mógan** (may, to be permitted to):

|            | Present | Preterite |
| ---------- | ------- | --------- |
| Infinitive | mógan   | mohtan    |
| Participle | mógand  | mohtud    |
| Imperative | mag     |           |
| 1st. sg.   | mag     | mohtu     |
| 2nd. sg.   | mags    | mohtes    |
| 3rd. sg.   | mag     | mohte     |
| 1st. pl.   | mógem   | mohtem    |
| 2nd. pl.   | mógej   | mohtej    |
| 3rd. pl.   | mógen   | mohten    |

**ógan** (to fear):

|            | Present | Preterite |
| ---------- | ------- | --------- |
| Infinitive | ógan    | ohtan     |
| Participle |         |           |
| Imperative | ag      |           |
| 1st. sg.   | ag      | ohtu      |
| 2nd. sg.   | ags     | ohtes     |
| 3rd. sg.   | ag      | ohte      |
| 1st. pl.   | ógem    | ohtem     |
| 2nd. pl.   | ógej    | ohtej     |
| 3rd. pl.   | ógen    | ohten     |

**wollan** (to want):

|            | Present | Preterite |
| ---------- | ------- | --------- |
| Infinitive | wollan  | woldan    |
| Participle | wollend | woldud    |
| Imperative | will    |           |
| 1st. sg.   | will    | woldu     |
| 2nd. sg.   | wills   | woldes    |
| 3rd. sg.   | will    | wolde     |
| 1st. pl.   | wollem  | woldem    |
| 2nd. pl.   | wollej  | woldej    |
| 3rd. pl.   | wollen  | wolden    |

_wollan_ does not descend from a Proto-Germanic preterite-present verb, but does
otherwise inflect like one.
